臺灣臺中地方法院刑事附帶民事訴訟判決
110年度附民字第1270號
原      告  林明賢

            林福來
            陳秀嬌
被      告  陳家曦
            江瑋綸


上列被告因強盜等案件（本院110年度訴字第1684號），經原告
提起附帶民事訴訟，請求損害賠償，本院判決如下：
    主    文
原告之訴及假執行之聲請均駁回。
    事    實
一、原告方面：㈠被告陳家曦、江瑋綸應連帶給付原告林福來新
    臺幣（下同）191萬2608元、原告陳秀嬌218萬9003元及原告
    林明賢31萬3790元，及均自起訴狀繕本送達之翌日起至清償
    日止，按週年利率百分之5計算之利息。㈡願供擔保，請准宣
    告假執行。
二、被告方面：被告陳家曦、江瑋綸未為任何聲明或陳述，亦未
    提出任何書狀。
    理    由
一、提起附帶民事訴訟，應於刑事訴訟起訴後第二審辯論終結前
    為之，但在第一審辯論終結後提起上訴前，不得提起，刑事
    訴訟法第488條定有明文。又法院認為原告之訴不合法或無
    理由者，應以判決駁回之，同法第502條第1項亦有明定。故
    提起附帶民事訴訟，以有刑事訴訟之存在為前提，倘於刑事
    訴訟程序終了後，始提起附帶民事訴訟，法院應依刑事訴訟
    法第502條第1項之規定，以原告之訴不合法判決予以駁回。
二、經查，被告陳家曦、江瑋綸所犯強盜等刑事案件，業於民國
    110年12月1日上午11時23分許言詞辯論終結，並定於110年1
    2月29日上午9時29分宣判，此有本院110年度訴字第1684號
    審判筆錄、錄音資料查詢結果各乙份在卷可憑。原告林福來
    等人於前述刑事案件言詞辯論終結後（即庭後）之110年12
    月1日上午11時43分許，始向本院提起本件附帶民事訴訟，
    有刑事附帶民事訴訟起訴狀上本院收狀戳記在卷足憑。是原
    告林福來等人於前述刑事案件第一審辯論終結後、提起上訴
    前，提起本件附帶民事訴訟，依前揭規定，其等之訴顯不合
    法，應予駁回。又原告林福來等人之訴既經駁回，其假執行
    之聲請亦失所依附，應併予駁回。另本件附帶民事訴訟雖非
    合法而應予駁回，惟此並無礙於原告林福來等人就其所主張
    之法律關係循一般民事訴訟途徑起訴，或於該案上訴並繫屬
    於第二審而有刑事訴訟程序可資依附時，再行提起附帶民事
    訴訟等權利，附此敘明。
據上論斷，應依刑事訴訟法第502條第1項，判決如主文。 
中　　華　　民　　國　　110 　年　　12　　月　　29　　日
                  刑事第十七庭  審判長法  官  李宜璇
　　　　　　　　　                    法  官  吳欣哲
　　　　　　　　　                    法  官  孫藝娜
以上正本證明與原本無異。
如不服本判決應於收受送達後20日內向本院提出上訴書狀，並應
敘述具體理由；其未敘述上訴理由者，應於上訴期間屆滿後20日
內向本院補提理由書（均須按他造當事人之人數附繕本）「切勿
逕送上級法院」。
本判決非對於刑事訴訟之判決有上訴時不得上訴。
                                      書記官  譚鈺陵
中　　華　　民　　國　　110 　年　　12　　月　　29　　日